---
author: "Nelson Simões - CTI/Planserv"
date: "16 de agosto de 2017"
output:
  html_document:
    code_folding: hide
    theme: cerulean
    highlight: pygments
---

## Estudo sobre Faturamento x Atendimento por Prestador

---

### Preparação do ambiente

Bibliotecas utilizadas no trabalho no código abaixo (oculto, utilize o botão a direita para expor).
```{r setup, message = FALSE, warning = FALSE}
## Opções iniciais de configuração do ambiente --------------
knitr::opts_chunk$set(echo = TRUE)
options(scipen=999)
#### --------------------------------------------------------
library("stringr", lib.loc="~/R/win-library/3.4")
library("dplyr", lib.loc="~/R/win-library/3.4")
library("ggplot2", lib.loc="~/R/win-library/3.4")
library("readr", lib.loc="~/R/win-library/3.4")
library("tibble", lib.loc="~/R/win-library/3.4")
library("tidyr", lib.loc="~/R/win-library/3.4")
library("magrittr", lib.loc="~/R/win-library/3.4")
library("readxl", lib.loc="~/R/win-library/3.4")
library("purrr", lib.loc="~/R/win-library/3.4")
#### --------------------------------------------------------
#f.get_last_scale <- function(mtx, idx = 0) {
#  l <- dim(mtx)[1]
#  if (idx > 0) idx <- idx - 1
#  if (idx >= l) idx <- 1
#  i <- l - idx
#  mtx[i:l,1]
#}
```

## Processo de cálculo de dados padronizados por prestador

Planilha original importada e resultado final com dados padronizados, por prestador.
```{r processo}
#x_fat_ate <- read_excel('Geral2014_17_prestadores_t.xls')
x_fat_ate <- read_excel('Geral2014_17_prestadores.xlsx')
as.tibble(x_fat_ate)

f.name_lst <- function(lt) {
  prest <- names(lt)
  anomes_vec <- x_fat_ate %>% 
    filter(CODIGO == prest) %>% 
    select(ANOMES)
  idx_f <- length(anomes_vec[[1]])
  idx_i <- idx_f - (length(lt[[1]]) - 1)
  anomes_vec <- anomes_vec[[1]][idx_i:idx_f]
  return(anomes_vec)
}

x_fat_ate %<>% mutate(DIF = VA_FT-VA_AT)

FA.lst_scale <- x_fat_ate %>%
  split(.$CODIGO, drop = T) %>%
  map("DIF") %>%
  map(scale, F, T) #%>% 
#  map(f.get_last_scale, 2)

for (i in seq_along(FA.lst_scale)) names(FA.lst_scale[[i]]) <- f.name_lst(FA.lst_scale[i])

idx <- unlist(FA.lst_scale)

FA.df_scale <- tibble(prestador = character(), anomes = character(), escala = double())

for (i in seq_along(unlist(FA.lst_scale))) {
  FA.df_scale[i,] <- c(str_sub(names(idx)[i], 1, str_locate(names(idx)[i], ".201")[1]-1),
                       str_sub(names(idx)[i], str_locate(names(idx)[i], ".201")[1]+1),
                       idx[i])
}

FA.df_scale %<>% mutate(escala = as.double(escala))

FA.df_scale

```


## Cálculo de dados padronizados do Planserv

Planilha original importada e resultado final com dados padronizados, total do Planserv.
```{r geral}
x_geral <- read_excel('Geral2014_17.xlsx')
as.tibble(x_geral)

x_geral <- cbind(x_geral, ID_AM = 1:42)

x_geral %<>% mutate(DIF = VA_FT-VA_AT)

FA.scale_geral <- cbind(anomes = x_geral$ANOMES, 
                        escala = scale(x_geral$DIF, 
                                 center = F, 
                                 scale = T)[1:dim(x_geral)[1],1])

FA.scale_geral %<>% 
  as.tibble() %>% 
  mutate(escala = as.double(escala))

FA.scale_geral
```

## Planilha final

Junção dos dados das planilhas anteriores, código oculto abaixo.
```{r lookups}
x_fat_ate <- x_fat_ate %>%
  add_column(., escala = FA.df_scale[match(paste(.$CODIGO,
                                                 .$ANOMES),
                                           paste(FA.df_scale$prestador, 
                                                 FA.df_scale$anomes)), 3][[1]]) %>%
  add_column(., escala_geral = FA.scale_geral[match(.$ANOMES, 
                                                    FA.scale_geral$anomes), 2][[1]])

write.csv2(x_fat_ate, 'Prestador_FT_AT_Anomes.csv')

x_fat_ate
```

## Ranking por faturamento e desvio absoluto médio

Montagem de rankings para seleção de prestadores para análise gráfica
```{r ranking}
f.sum_rank <- function(df) {
  res <- vector()
  res[1] <- sum(df$VA_FT, na.rm = T) + sum(df$VR_FT, na.rm = T) 
  res[2] <- mad(df$escala, na.rm = T)
  res[3] <- mean(abs(df$escala), na.rm = T)
  names(res) <- c('VT', 'DM', 'VM')
  return(res)
}

FA.lst_rank <- x_fat_ate %>%
  split(.$CODIGO, drop = T) %>% 
  map(f.sum_rank)

FA.df_rank <- tibble(prestador = character(), 
                     faturado = double(), 
                     dma = double(), 
                     dma.c = double(),
                     faturado.r = integer(), 
                     dma.r = integer(), 
                     dma.c.r = integer())

for (i in seq_along(FA.lst_rank)) {
  FA.df_rank[i,] <- c(names(FA.lst_rank)[[i]], 
                      FA.lst_rank[[i]]['VT'],
                      FA.lst_rank[[i]]['DM'],
                      FA.lst_rank[[i]]['VM'],
                      0,
                      0,
                      0)
}

FA.df_rank <- FA.df_rank %>%
  add_column(., nome = x_fat_ate[match(.$prestador,x_fat_ate$CODIGO), 2][[1]])

FA.df_rank %<>% mutate(faturado = as.double(faturado),
                      dma = as.double(dma), 
                      dma.c = as.double(dma.c)) %>% 
  arrange(desc(faturado)) %>% 
  mutate(faturado.r = 1:dim(FA.df_rank)[1]) %>% 
  arrange(desc(dma)) %>% 
  mutate(dma.r = 1:dim(FA.df_rank)[1]) %>%
  arrange(desc(dma.c)) %>% 
  mutate(dma.c.r = 1:dim(FA.df_rank)[1]) %>% 
  select(prestador, nome, faturado.r, faturado, dma.r, dma, dma.c.r, dma.c)

write.csv2(FA.df_rank, 'Prestador_ranking.csv')

FA.df_rank
```

## Preparação de gráficos

Para dados padronizados Planserv x Prestador, código oculto abaixo.
```{r gráficos}
x_fat_ate %<>% mutate(ANOMES = factor(.$ANOMES, levels = x_geral$ANOMES),
                      escala_geral = as.double(escala_geral))

FA.lst_prestador <- x_fat_ate %>% 
  split(.$CODIGO)

f.gg_param <- function(nm) {

  v.gt <- which(FA.lst_prestador[[nm]][,'ANOMES'] == '201705')
  
  ggp <- ggplot(data = FA.lst_prestador[[nm]], aes(x = ANOMES, y = escala_geral)) +
    geom_linerange(aes(ymax = ifelse(escala > escala_geral, escala, escala_geral),
                       ymin = ifelse(escala <= escala_geral, escala, escala_geral),
                       col = (escala_geral-escala)),
                   size = 1.2, alpha = 0.3) +
    geom_hline(yintercept = 0, col = 'black', alpha = 0.4) + 
    geom_vline(xintercept = v.gt, col = 'red', size = 1, alpha = 0.6) +
    geom_label(aes(x = v.gt-0.2, y = 3, label = 'Gestão de teto >'), col = 'red', hjust = 'right', alpha = 0.8) +
    geom_point(aes(y = escala, col = (escala_geral-escala)), 
               size = 4, alpha = 1) + 
    geom_point(col = 'red', size = 1.7, alpha = 0.5, shape = 15) +  
    scale_colour_gradient2(name='Delta para\nEscala Geral', 
                           high = 'dark green', 
                           mid = 'light blue',
                           low = 'red',
                           midpoint = 0) +
    labs(title = paste0('Proporção do Delta Faturamento x Atendimento Padronizada\n',
                        FA.lst_prestador[[nm]][[1,'PRESTADOR']]),
         x = 'Ano e Mês', 
         y = 'Desvios Padrão') +
    theme_bw() +
    theme(axis.text.x = element_text(angle = 45, 
                                     vjust = 1, 
                                     size = 9, 
                                     hjust = 1))
    #geom_line(color = 'blue', size = 0.9, alpha = 0.6, group = 1) +
    #geom_line(aes(y = escala), color = 'black', size = 0.5, alpha = 0.6, group = 1)  
  
  plot(ggp)
  
  tbp <- FA.lst_prestador[[nm]] %>% select ('Ano e mês' = ANOMES,
                                            'Valor Faturado' = VA_FT,
                                            'Valor Atendido' = VA_AT,
                                            'Qt. Faturada' = QTA_FT,
                                            'Qt. Atendida' = QTA_AT) %>% 
    as.data.frame()
}

f.tb_param <- function(nm) {
  print(FA.lst_prestador[[nm]][[1,'PRESTADOR']])
  print('###############################################################')
  tbp <- FA.lst_prestador[[nm]] %>% select ('Ano e mês' = ANOMES,
                                            'Valor Faturado' = VA_FT,
                                            'Valor Atendido' = VA_AT,
                                            'Qt. Faturada' = QTA_FT,
                                            'Qt. Atendida' = QTA_AT) %>% 
    as.data.frame()
  print(tbp)
}

FA.lst_prestador[[1]]$ANOMES
```

### Como ler o gráfico a seguir?

- Esferas são a diferença entre Valor de Faturamento e Valor de Atendimento, transformada em número de desvios padrão, para o prestador, em cada referência.
- Quadrados vermelhos são a diferença padronizada para o Planserv como um todo, para cada referência.
- Desvios positivos definem Faturamento maior que Atendimento para a Referência, desvios negativos definem Atendimento maior que Faturamento, zero define que o valor faturado foi idêntico ao atendido.
- Linhas verticais mostram a diferença em desvios padrão entre o prestador e o Planserv consolidado para cada referência.
- A cor das linhas e esferas reflete se a diferença entre prestador e planserv é positiva (escala de vermelho, o prestador apresentou proporção de faturamento maior em comparação com a métrica do Planserv) ou negativa (escala de verde, o prestador apresentou proporção de atendimento maior (ou faturamento menor) em comparação com a métrica do Planserv).
- A diferença entre Planserv e prestador independe da proporção entre faturamento e atendimento, podendo ambas estarem acima de zero (ambos possuem proporção de faturamento maior que atendimento) ou abaixo de zero (ambos possuem proporção de atendimento maior que faturamento).
- Um comportamento ideal para a gestão de contas do prestador é indicado quando seus valores permanecem constantemente próximos de zero, ou pelo menos mais próximos de zero em relação ao valor geral do Planserv, e a avaliação dos pontos adjacentes no tempo é importante para verificar se houve descontrole (ex: valores extremos de atendimento maior que faturamento em um mês compensados com a proporção inversa nos meses seguintes, também de modo extremo).

```{r plotagem, fig.height=7, fig.width=10, message=FALSE, warning=FALSE}

##----------------------------------------------------------------------------
##----------------------------------------------------------------------------
##----------------------------------------------------------------------------
v.top <- 20
v.limite_min <- 35000000
# v.rank:
#   faturado.r
#   dma.r
#   dma.c.r
##----------------------------------------------------------------------------
##----------------------------------------------------------------------------
##----------------------------------------------------------------------------

FA.plot_rank <- FA.df_rank %>%
  filter(faturado > v.limite_min)

v.top <- ifelse(dim(FA.plot_rank)[1] < v.top, dim(FA.plot_rank)[1], v.top) 

FA.plot_rank %<>% 
  arrange(dma.r) %>%
  select(prestador) %>% 
  '['(1:v.top,) %>% 
  '[['(1)

for (i in seq_along(FA.plot_rank)) {
  f.gg_param(FA.plot_rank[i])
  f.tb_param(FA.plot_rank[i])
}
```

